【裁判字號】    98,家聲,491
【裁判日期】    981201
【裁判案由】    大陸地區判決聲請承認之裁定
【裁判全文】
臺灣高雄地方法院民事裁定             98年度家聲字第491號
聲  請  人  甲○○
相  對  人  乙○○
上當事人間請求認可大陸地區離婚判決事件，本院裁定如下：
    主    文
認可大陸地區安徽省舒城縣人民法院西元二○○六年五月九日（
2005）舒民一初字第780 號民事確定判決。
程序費用新臺幣壹仟元由相對人負擔。
    理    由
一、按在大陸地區作成之文書，經行政院設立或指定之機構或委
    託之民間團體驗證者，推定為真正；又在大陸地區作成之民
    事確定判決、民事仲裁判斷，不違背臺灣地區公共秩序或善
    良風俗者，得聲請法院裁定認可；前開規定，以在臺灣地區
    作成之民事確定裁判、民事仲裁判斷，得聲請大陸地區法院
    裁定認可或為執行名義者，始適用之，臺灣地區與大陸地區
    人民關係條例第7 條、第74條第1 項、第3 項分別定有明文
    。
二、本件聲請意旨略以：聲請人甲○○與相對人乙○○原係夫妻
    ，因感情破裂，業經安徽省舒城縣人民法院判決離婚確定，
    並經財團法人海峽交流基金會驗證屬實，爰依臺灣地區與大
    陸地區人民關係條例第74條第1 項規定聲請裁定認可等語，
    業據其提出安徽省舒城縣人民法院西元2006年5 月9 日（20
    05）舒民一初字第780 號民事判決暨其生效證明書、安徽省
    六安市皋翔公證處西元2009年9 月16日（2009）皖六皋公證
    字第10143 號公證書、安徽省六安市皋翔公證處西元2009年
    9 月8 日（2009）皖六皋公證字第9595號公證書、財團法人
    海峽交流基金會民國98年10月19日（98）南核字第109081、
    109085 號證明、委託書等各1 份為證。
三、經查，聲請人主張之上開事實，業據聲請人提出上開文件為
    證，堪信為真實。本院審酌上開判決書內容，係以原、被告
    相處時間短，彼此了解不深，沒有感情基礎。婚後，被告即
    回臺灣未與原告共同生活，沒有建立起夫妻感情，夫妻感情
    確已破裂為據，准予判決兩造離婚，與我國民法第1052條第
    2 項之離婚重大事由相當，經核其判決內容亦與臺灣地區之
    公共秩序或善良風俗並無相違；又大陸地區業於民國87 年1
    月15日通過「最高人民法院關於人民法院認可台灣地區有關
    法院民事判決的規定」，並自同年5 月26日起施行，嗣在臺
    灣地區作成之民事確定裁判，已得依該規定聲請大陸地區法
    院裁定認可，故應認聲請人之聲請於法有據，應予認可。
四、依非訟事件法第21條第2項、第24條第1項，民事訴訟法第78
    條，裁定如主文。
中    華    民    國    98    年    12    月    1     日
                  家事法庭      法  官   劉建利
以上正本係照原本作成
如對本裁定抗告須於裁定送達後10日內向本院提出抗告狀
中    華    民    國    98    年    12    月    1     日
                                書記官   李聖章


司法院資訊處製作；財團法人民間司法改革基金會備份。
